# 关于长期待摊费用的重分类

提问人：bestxulin 时间：2015-01-17 13:55:11
请问，新的财务报表列报准则，要求将长期待摊费用一年内到期的部分重分类到一年内到期的其他非流动资产，那么这里面描述的一年内到期的的部分如何定义？一种理解认为是摊销期限到明年结束的，即一个长期待摊费用项目不能被同时确认为一年内到期的非流动资产和长期待摊费用；另一种理解是长期待摊费用中明年将要摊销的部分，即同一个长期待摊费用项目可以被分拆为两类，同时在一年内到期的非流动资产和长期待摊费用分别列示。应该如何理解呢？

回答人：chenyiwei
如果要分拆的，一般是你的后一种理解，“同一个长期待摊费用项目可以被分拆为两类，同时在一年内到期的非流动资产和长期待摊费用分别列示”。不过在实务中这样操作的很少。

提问人：bestxulin 时间：2015-01-19 14:33:54
新的财务报表列报准则指南不是明确要求重分类吗？

回答人：chenyiwei
早在《企业会计制度》里就这样规定了，但都被有意无意地忽略了。希望这次不要再这样了。